臺灣臺北地方法院民事裁定
111年度訴字第3306號
原      告  楊雨涵
訴訟代理人  鄧為元律師
            蔡孟容律師
            黃榆婷律師
被      告  張淯  


上列當事人間請求返還房屋等事件，本院裁定如下：
    主  文
本件訴訟標的價額核定為新臺幣貳佰叄拾柒萬零玖佰柒拾壹元。
原告應於本裁定送達後七日內繳納第一審裁判費新臺幣壹萬陸仟
叄佰零貳元，逾期即駁回其訴。
    理  由
一、依民事訴訟法第77條之13、第249條第1項第6款之規定，原
    告起訴應繳納裁判費，此為起訴合法要件，如未繳納，經審
    判長定期補正仍不補正者，法院應以裁定駁回之。又房屋及
    土地為各別之不動產，各得單獨為交易之標的，故房屋所有
    人對無權占有人請求遷讓交還房屋之訴，應以房屋起訴時之
    交易價額，核定其訴訟標的之價額，不得併將房屋坐落土地
    之價額計算在內；而房屋所有人倘附帶請求給付相當於租金
    之不當得利，亦不得併算其價額（最高法院102年度台抗字
    第429號裁定意旨參照）。　　
二、原告起訴主張被告向其承租臺北市○○區○○路0號2樓之1（下
    稱系爭房屋），惟被告於兩造間租賃關係終止後，拒不返還
    系爭房屋，爰依民法第767條第1項前段規定請求被告返還系
    爭房屋，並依民法第179條規定請求被告自民國111年5月18
    日起至返還系爭房屋之日止按月給付相當租金之不當得利新
    臺幣（下同）5萬4000元及管理費2475元。查原告聲明請求
    返還系爭房屋部分，應以系爭房屋於起訴時之交易價額計算
    訴訟標的價額。原告雖主張以系爭房屋111年度課稅現值計
    算其交易價值，惟房屋課稅現值僅係稅捐機關課徵房屋稅之
    基準，與房屋交易價值未必相當，尚難逕認係房屋之交易價
    額（最高法院100年台抗字第866號裁定意旨參照），是原告
    上開主張自不可採。查系爭房屋完工於89年5月，位於10層
    建築物之2樓，為鋼筋混凝土結構，其建物總面積為75.42平
    方公尺（總面積66.43平方公尺加計附屬建物面積8.99平方
    公尺）等情，有系爭房屋登記謄本在卷可查（見本院卷第35
    -37頁），依地價調查估計規則估算，系爭房屋之建物現值
    為237萬971元，有臺北市政府地政局建築物價額試算系統截
    圖畫面在卷可憑（見本院卷第53頁）。至原告請求被告按月
    給付相當於租金之不當得利、管理費，則屬附帶請求而無庸
    併算其價額。是本件訴訟標的價額應核定為237萬971元，應
    徵第一審裁判費2萬4562元，原告僅繳納8260元，尚不足1萬
    6302元（計算式為：2萬4562元－8260＝1萬6302元）茲命原告
    於收受本裁定正本7日內補正不足部分之裁判費，逾限未補
    正者，即駁回其訴。
三、爰裁定如主文。　　
中　　華　　民　　國　  111　　年　　8　　月　　11　  日
                  民事第五庭  審判長法　官  匡  偉 
                                    法  官  劉娟呈
                                    法  官  陳乃翊
以上正本係照原本作成。
如不服本裁定關於核定訴訟標的價額部分，應於送達後10日內向
本院提出抗告狀，並繳納抗告費新臺幣1000元；其餘關於命補繳
裁判費部分，不得抗告。
中　　華　　民　　國　　111 　年　　8 　　月　　11　　日
                                    書記官  劉茵綺